【裁判字號】    89,交訴,92
【裁判日期】    890822
【裁判案由】    肇事遺棄罪
【裁判全文】
臺灣臺中地方法院刑事判決                          八十九年度交訴字第九二號
    公  訴  人  臺灣台中地方法院檢察署檢察官
    被      告  戊○○
    選任辯護人  朱元宏
                張仕賢
右被告因公共危險案件，經檢察官提起公訴（八十九年度偵字第九○八五號），本院
判決如左：
    主    文
戊○○駕駛動力交通工具肇事，致人受傷而逃逸，處有期徒刑捌月。
    事  實
一、戊○○於民國（下同）八十九年二月十一日凌晨二時三十五分許，駕駛其所有之
    車牌號碼ＮＸ─六四六八號動力交通工具之自用小客車，自台中市○○路返回崇
    德一路住處，途經台中市○○區○○路與大雅路交岔路口時，與沿台中市○○路
    欲左轉文心路方向由乙○○無駕駛執照騎乘並附載丙○○之車牌號碼ＲＯＮ－三
    三五號輕型機車相撞，致乙○○受有右手肘、左腳掌、右膝之傷害；丙○○右腳
    踝受傷、雙手手肘、臀部瘀青、右眼紅腫瘀青（乙○○、丙○○受傷部分均未告
    訴）。詎戊○○駕駛上開動力交通工具肇事，致乙○○、丙○○二人受傷後，竟
    未停車及下車查看，反而另行起意駕車加速逃逸。嗣經警依據車號得悉肇事當時
    上開自用小客車係由戊○○所使用，迨於八十九年二月十一日下午四時四十五分
    許，戊○○始為警循線查獲通知到案。
二、案經台中市警察局第五分局報請台灣台中地方法院檢察署檢察官偵查起訴。
    理  由
一、訊據被告戊○○固坦承有駕駛上開自用小客車，於前開時地肇事，惟矢口否認有
    何肇事逃逸之犯行，辯稱：伊曾經與飆車族發生小擦撞，因下車處理而遭攻擊，
    故心生害怕而駛離現場，曾請己○○下車幫我處理，將傷者送上救護車，並無肇
    事逃逸云云。惟查，被告戊○○於前開時地駕車，如何撞及在該處欲左轉文心路
    方向由乙○○無駕駛執照騎乘並附載丙○○之機車，使乙○○、丙○○人車倒地
    並受有如事實欄所示傷害後，隨即駕車加速逃逸，幸經路人發現記住該自用小貨
    車之車牌號碼，並告知到場處理之警員，始循線查獲戊○○等情，業分據被害人
    乙○○、丙○○及證人甲○○、庚○○、丁○○分別於警訊或本院審理時指、證
    述綦詳，並有台中市○○○道路交通事故調查報告表一份、被告車損照片四張、
    和解書影本等件附卷可稽；參以證人庚○○到庭所證：「肇事後被告說他知道有
    撞到人，但不敢下車，另車上乘客己○○也有到場」等語（見本院八十九年八月
    八日審判筆錄），復參酌被告於台中市警察局交通隊初訊時供稱：「（你同車朋
    友叫何姓名？你為何未留現場處理？）我朋友叫己○○，有叫我停車處理，但因
    我之前與人車禍遇上飆車族而被打，我害怕所以才未停車處理」、「肇事後有否
    下車與對方商談？）肇事後沒有下車查看處理」、「（你於肇事現場有否主動提
    供姓名及聯絡電話、住址給對方？或立即採取救護？）現場未救護機車駕駛人，
    也未叫救護車，及留任何資料給對方」、「（肇事後將車開至何處？）開回崇德
    一路八十號住處」等語，而被害人乙○○於本院審理時亦陳稱：我有看到被告有
    將車停下來，約五分鐘，沒有人下來，之後就開走了等語，至於證人己○○雖於
    本院審理時到庭證稱：有下車回去現場，幫忙處理傷患云云；惟證人己○○於台
    中市警察局交通隊初訊時證稱：「我知道是有撞上機車，但我所乘坐之汽車並未
    停車，一直開到文心路與麻園西路之加油站路口停了一下，我告訴駕駛戊○○要
    停車處理，但他說之前也有發生車禍，結果被打，所以他害怕不敢停車下車處理
    ，停了一下我們即開車走了，回戊○○崇德一路住處」、「（你們開車回崇德一
    路八十號後，是否事後有再折返現場？）沒有」、「（戊○○與你知道撞上機車
    後，是否打電話或報警？）我與戊○○當時均未打電話或報警」等語，顯見證人
    己○○翻異前供，當係迴護之詞，且其僅稱是看傷患被送上救護車等語，縱或屬
    實，亦難據此而認被告無肇事逃逸犯行；再者，縱認被告所辯其先前之車禍下車
    處理竟遭飆車族毆打等情屬實，亦難遽認被告主觀上無肇事逃逸之犯意，足徵被
    告上開所辯顯係卸責之詞，不足採信。本件事證明確，其犯行洵堪認定。
二、核被告戊○○所為，係犯刑法第一百八十五條之四之駕駛動力交通工具肇事，致
    人受傷而逃逸罪。爰審酌被告肇事後已與被害人丙○○、乙○○達成和解賠償損
    害，有和解書影本一紙在卷可憑，及其犯罪動機、目的、一行為同時侵害二法益
    之所生危害非輕與犯罪後猶飾詞狡辯之態度等一切情狀，量處如主文所示之刑。
據上論斷，應依刑事訴訟法第二百九十九條第一項前段，刑法第一百八十五條之四，
判決如主文。
中      華      民      國    八十九    年      八      月    二十二    日
                                    臺灣臺中地方法院交通法庭
                                        法  官  夏  一  
右正本證明與原本無異。
如不服本判決，應於送達後十日內向本院提出上訴狀（須附繕本），上訴於台灣高等
法院台中分院。
            書記官
中      華      民      國    八十九    年      八      月    二十四    日
附錄論罪科刑法條
刑法第一百八十五條之四
駕駛動力交通工具肇事，致人死傷而逃逸者，處六月以上五年以下有期徒刑。


司法院資訊處製作；財團法人民間司法改革基金會備份。
